# 请问版主，长期应收款坏账准备的计提

提问人：850627015 时间：2017-12-07 09:55:36
对于分期收款销售方式下，确认了 长期应收款 300 万元，其中 未实现融资收益 20 万元。按账龄法计提坏账准备。计提坏账准备是以300 万元 * 坏账准备计提率，还是 （300-20）*坏账准备计提率呢？

回答人：chenyiwei
要看你的计提比例在确定时是否考虑了资金时间价值因素，对应确定以哪个金额去相乘。不能一概而论。

提问人：850627015 时间：2017-12-08 09:16:02
比如说这题，每年收款 30 万元，期限是 10 年，未实现融资收益 20 万元，那么长期应收款现值就是 280 万元。 假如真的发生坏账，那么未实现融资收益基本上是要冲掉的吧，所以以现值来计算坏账准备是不是会合理一些呢？

回答人：chenyiwei
实际操作中，对长期应收款的坏账测试更加复杂，对不同收款期限的款项乘以一个相同的比例可能并不合适。